【裁判字號】    99,上易,59
【裁判日期】    990608
【裁判案由】    竊盜
【裁判全文】
臺灣高等法院花蓮分院刑事判決          99年度上易字第59號
上  訴  人  臺灣臺東地方法院檢察署檢察官
被      告  乙○○
上列上訴人因竊盜案件，不服臺灣臺東地方法院99年度易字第23
號中華民國99年3月18日第一審判決（起訴案號：臺灣臺東地方
法院檢察署98年度偵字第2001號），提起上訴，本院判決如下：
    主  文
原判決撤銷。
乙○○竊盜，處有期徒刑參月，如易科罰金，以新臺幣壹仟元折
算壹日。
    事  實
一、乙○○意圖為自己不法之所有，於民國98年8月5日下午3時2
    0分，乘甲○○將其協力車停放在臺東縣臺東市海濱公園前
    草地，而至海邊遊玩未看管之際，徒手竊取甲○○持有放置
    於該協力車置物籃內之紅色背包1個【內有附表所示之行動
    電話4具（均含SIM卡）；甲○○所有現金新臺幣（下同）30
    0元、萬泰銀行及聯邦銀行信用卡各1張、身分證、學生證、
    駕照各1張、隨身碟1個；蕭智仁所有車鑰匙1串】，得手後
    並據為己有。
二、案經臺東縣警察局移送臺灣臺東地方法院檢察署檢察官偵查
    起訴。
    理  由
一、按被告以外之人於審判外之陳述雖不符刑事訴訟法第159條
    之1至之4等4條之規定，而經當事人於審判程序同意作為證
    據，法院審酌該言詞陳述或書面陳述作成時之情況，認為適
    當者，亦得為證據；當事人、代理人或辯護人於法院調查證
    據時，知有刑事訴訟法第159條第1項不得為證據之情形，而
    未於言詞辯論終結前聲明異議者，視為有前項之同意，同法
    第159條之5定有明文。本件被告乙○○於本院準備程序中對
    於卷內供述及非供述證據之證據能力均不爭執，迄於本院言
    詞辯論終結前亦未聲明異議，本院審認上開證據，核無違法
    取證或不適當情事，依刑事訴訟法第159條之5第2項之規定
    ，認均有證據能力。
二、上開犯罪事實業據被告乙○○於本院審理時坦承不諱，核與
    被害人甲○○於警詢及檢察事務官詢問時指述於前揭時間地
    點失竊上開物品等情相符，而被告申請使用之0000000000號
    行動電話門號確有使用被害人甲○○失竊之附表編號一手機
    ，有全虹通信檢送之被告行動電話基本資料及附表編號一手
    機雙向通聯紀錄表各1份在卷可按，此外，復有贓物認領保
    管單1紙、手機相片4幀可稽，被告之自白堪認與事實相符，
    應可採信。原審認被告犯罪不能證明而判決被告無罪，尚有
    未洽，應予撤銷改判。本件事證明確，應依法論科。
三、核被告所為，係犯刑法第320條第1項竊盜罪。爰審酌被告因
    患有慢性阻塞性肺疾病、肺心症等疾病，有馬偕紀念醫院臺
    東分院診斷證明書、被告之重大傷病卡影本等在卷可按，其
    確實因身體因素謀生不易，但被告自承有政府補助每月新臺
    幣7千元，應能維持其基本的生活，然被告不尊重他人財產
    權，仍屬不該，其犯罪之動機、目的、手段、所造成之損害
    ，犯罪後飾詞狡辯矢口否認犯行，但最後終能坦承犯罪之態
    度等一切情狀，量處如主文所示之刑，並諭知易科罰金之折
    算標準。
據上論斷，應依刑事訴訟法第369條第1項前段、第364條、第299
條第1項前段，刑法第320條第1項、第41條第1項前段，刑法施行
法第1條之1，判決如主文 。
本案經檢察官朱秋菊到庭執行職務。
中    華    民    國    99    年    6     月    8     日
                  刑事庭審判長法  官  何方興
                              法  官  許仕楓
                              法  官  林碧玲
以上正本證明與原本無異。
本件不得上訴。
中    華    民    國    99    年    6     月    8     日
                              書記官  李閔華
附錄本判決論罪科刑法條：
中華民國刑法第320條第1項
意圖為自己或第三人不法之所有，而竊取他人之動產者，為竊盜
罪，處5年以下有期徒刑、拘役或5百元以下罰金。
附表
┌───┬────────┬────────┬─────┬────┐
│ 編號 │   廠牌型號     │     序號       │   門號   │ 所有人 │
│      │                │                │          │        │
├───┼────────┼────────┼─────┼────┤
│  一  │國際牌          │000000000000000 │0000000000│ 甲○○ │
│      │VS2             │                │          │        │
├───┼────────┼────────┼─────┼────┤
│  二  │SONY ERICSSON 牌│000000000000000 │0000000000│ 蕭智仁 │
│      │K810i           │                │          │        │
├───┼────────┼────────┼─────┼────┤
│  三  │不詳            │000000000000000 │0000000000│ 陳韋錚 │
│      │                │                │0000000000│        │
├───┼────────┼────────┼─────┼────┤
│  四  │TOSHIBA牌       │000000000000000 │0000000000│ 袁湘婷 │
│      │                │                │          │        │
└───┴────────┴────────┴─────┴────┘

司法院資訊處製作；財團法人民間司法改革基金會備份。
